臺灣士林地方法院刑事裁定　　　 96年度交聲更（一）字第1號
原處分機關　臺北市交通事件裁決所
異　議　人　丙○○
即受處分人
上列異議人即受處分人因違反道路交通管理處罰條例案件，對於
臺北市交通事件裁決所民國95年7 月11日所為之處分（原處分案
號：北市裁二字第裁22-AEB631452號），聲明異議，經本院於95
年10月25日以95年度交聲字第534 號裁定後，異議人不服該裁定
提起抗告，由臺灣高等法院於95年12月4 日以95年度交抗字第94
2 號裁定，將原裁定撤銷發回本院，本院裁定如下：
    主  文
異議駁回。
    理  由
一、按汽車駕駛人飲用酒類後或其他類似物後其吐氣所含酒精濃
    度超過每公升0.25毫克或血液中酒精濃度超過百分之0.05以
    上者，不得駕車，道路交通安全規則第114 條第2 款定有明
    文。又汽車駕駛人，駕駛汽車經測試檢定酒精濃度超過規定
    標準者，處新臺幣（下同）15,000元以上60,000元以下罰鍰
    ，並當場移置保管其車輛及吊扣其駕駛執照1 年，道路交通
    管理處罰條例第35條第1 項第1 款定有明文。
二、原處分意旨略以：異議人即受處分人丙○○於95年5 月13日
    上午2 時許，駕駛車牌號碼CHY-462 號重型機車行經臺北市
    ○○○路3 段處，經警當場攔車稽查，發現全身酒氣，乃依
    法施以酒精測試，發現其呼氣酒精濃度達到每公升0.29毫客
    ，超過法定標準，乃依法製單舉發，受處分人於應到案日前
    到案申訴，經原處分機關函請舉發機關調查後，仍認受處分
    人違規事實明確，乃依道路交通管理處罰條例第35條第1 項
    第1 款規定，處罰鍰15,000元及吊扣駕駛執照12個月。
三、聲明異議意旨略以：伊雖於上開時、地經警欄停並經儀器測
    試呼氣酒精濃度超過法定標準之事實，惟伊並無酒後駕車之
    違規情事，因案發當天晚間12時半許，伊在其臺北市○○區
    ○○街22巷84號5 樓住處突然想喝酒賞夜景，乃騎車前往環
    河北路2 段迪化污水處理廠後方天橋飲酒，飲酒完後約凌晨
    1 時多許，伊乃牽車步行回家，並未騎乘機車，且伊當日被
    攔檢時，於該臨檢點前方尚有2 名暗哨員警，該2 名暗哨員
    警並未對伊進行攔停，且亦未看見伊在涵洞內熄火千車，伊
    為泥水匠，將機車牽回住家僅需30分鐘，對伊並非難事，是
    舉發有誤云云。
四、經查：
    (一)證人即舉發本案之臺北市政府警察局士林分局社子派出所
      員警陳文川於本院前審調查時具結證稱：本件攔停地點之
      前有一個涵洞出口，伊於攔停地點也可以看到涵洞入口處
      之車輛進入情形，而當天於攔停之前，伊遠遠看有一部機
      車進入涵洞，車燈也有亮，且那時間只有那部車子，且該
      涵洞除了一條路可以進入外，並無其他道路可以進入，依
      正常時間不用30秒鐘，機車應該會從涵洞出來，但發現該
      機車進去之後，一段時間沒有出來，所以伊特別注意，就
      發現受處分人牽著機車從涵洞出來，伊就攔停，進行酒側
      舉發等語明確（見本院前審卷第27至第28頁訊問筆錄），
      而證人陳文川與異議人素昧平生，並無嫌隙，係依法執行
      勤務之公務員，當無設詞誣陷致己身負偽證重罪之必要，
      所證自屬客觀可信。而由其所證攔停前僅有一部機車開大
      燈駛入涵洞，之後又只有受處分人牽車出來等情，當可合
      理推論，證人所目擊之駕車駛入涵洞者，應係受處分人，
      甚為明確。
    (二)證人即案發當日暗哨員警乙○○於本院到庭結證稱：案發
      時伊站在環河北路3 段接近葫蘆街口，當天擴大酒測勤務
      除了伊還有3 位員警，4 個人設一個臨檢點，在環河北路
      3 段機車引道出口10公尺處，伊不是在臨檢點，伊與甲○
      ○員警站在進入機車引道前之入口，在該處設一個暗哨點
      。當天勤務係從12日晚上11點至13日凌晨2 時。該時進入
      引道的機車不多，進入暗哨點之機車可以看到臨檢點，因
      為那邊有弧度。伊沒有印象當天在暗哨點值勤時有民眾牽
      機車行經暗哨點，如果有人牽機車行經暗哨點伊會先攔下
      他。從暗哨點可以看到臨檢點情況但無法看到涵洞內情況
      。伊有看到異議人機車進入引道，引道很短大約只有20公
      尺，覺得奇怪異議人機車進入很久之後都不出來，因為正
      常情況機車進入機車引道後不需幾秒鐘就會出現在攔檢處
      ，異議人之機車進入後大約1 分鐘後都未出現，故伊目光
      就一直盯著引道出口看有無異議人機車出現，嗣後就看到
      有人牽機車出現在引道出口，也被攔檢點之警員攔下。暗
      哨點在引道旁的人行道，要在之前的20公尺處才看其等，
      在該處設暗哨點之原因為民眾行經暗哨點時會看到出口的
      攔檢點，有些民眾看到臨檢點後會逆向行駛，因為怕造成
      危險才設立暗哨點。當天沒有無駕駛人逆向回去等語明確
      （見本院卷第14至第17頁），而證人甲○○警員亦於本院
      結證稱：案發當天伊與乙○○警員在暗哨點執行勤務，伊
      可以肯定當天沒有人牽機車經過伊面前，當天有發現異議
      人騎機車進入涵洞很久沒出來，其等有懷疑但未過去找他
      ，嗣後攔檢點之陳警員打手機給吳警員，稱看到異議人牽
      機車出涵洞，要酒測時異議人拒絕，請其等過去處理等語
      明確（見本院卷第17至第19頁），經核證人等證言，並無
      歧異，而證人等與異議人間又無何利害關係，當不致刻意
      虛偽證述，依卷存證據資料並無任何積極證據足以證明證
      人等上開證詞係屬虛偽，亦無足以令人顯信證人等證述為
      不可採之品性證據或前科證據存在，是其等證言，應堪採
      信，而由其等證稱未見到異議人牽機車行經暗哨點之證言
      ，足認異議人辯解與事實不符，不足採信。
    (三)異議人雖以前詞置辯，然查：依異議人所述，異議人當天
      晚間12時半許，由家中出門時，即已預定外出喝酒賞夜景
      ，倘如其所辯，其飲酒後會百分之百遵守規定，不在駕駛
      車輛，則衡情，其案發當日當不會騎乘機車出門，而採用
      步行出門，步行返回，始符常理，蓋萬一所前往之地點甚
      遠，而出門時已經凌晨12時半許，飲酒完畢後，不僅身體
      可能不勝酒力，且為時當更晚，此時尚要牽車回家，顯然
      費時、費力，異議人所辯已與常理有違。甚者，異議人當
      天前往之地點與其住處距離，據本院前審囑託員警測量結
      果，長達1.4 公里，亦據員警陳文川函覆附卷可稽（見本
      院前審卷第36頁），常人豈有可能明知要喝酒騎乘機車前
      往後，嗣為避免酒醉駕車而徒步1.4 公里將機車牽回之理
      。況且，異議人自承：當天其並不趕時間等語，可知，受
      處分人當天並不急著到達飲酒地點，也不急著飲酒後馬上
      回家，則倘其真的如此注重並遵守飲酒不開車之原則，更
      應會採步行方式出門，方與經驗法則相符。是異議人當天
      深夜出門既然已經預定要喝酒，且選擇騎乘機車出門，其
      主觀上當然係希望夜深飲酒完畢後，能夠再騎乘機車返家
      ，甚為明確。由此再參酌前開證人所證，當更可明確認定
      ，本件受處分人於飲酒後，確實有騎乘機車進入攔停地點
      前之涵洞，實信而有徵。
五、從而原處分機關審酌異議人之違規事實情節輕重，依道路交
    通管理處罰條例第35條第1 項第1 款之規定，對異議人違規
    行為裁處15,000元之罰鍰，並吊扣駕駛執照12個月，核無不
    當。本件異議為無理由，應予駁回。
六、據上論斷，應依道路交通案件處理辦法第19條，裁定如主文
    。
中　　華　　民　　國　　96　　年　　9 　　月　　29　　日
                    交通法庭法  官  高雅敏
以上正本證明與原本無異
如不服本裁定應於送達後5日內向本院提出抗告狀
                            書記官  田瑾俐
中　　華　　民　　國　　96　　年　　9 　　月　　29　　日
